最高法院刑事判決　　　　　　　　　　　　　　　九十三年度台上字第六五九０號
　　上　訴　人　甲○○
　　　　　　　　　　　　（另案在台灣台南監獄執行）
　　選任辯護人　黃慕容律師
右上訴人因違反毒品危害防制條例案件，不服台灣高等法院台南分院中華民國九十三
年九月十六日第二審判決（九十三年度上訴字第五七七號，起訴案號：台灣台南地方
法院檢察署九十二年度偵字第三二二九號），提起上訴，本院判決如左：
    主  文
原判決撤銷，發回台灣高等法院台南分院。
    理  由
本件原判決認定上訴人甲○○基於販賣第一級毒品海洛因營利之概括犯意，以000
0000000號行動電話作為販賣海洛因之聯絡工具，杜憲明為購買毒品，乃撥打
該行動電話與上訴人聯絡。上訴人因而先後於民國九十二年一月上旬及同年三月四日
下午約五時許，在台南市○○路○段四巷四十八弄五十六號其住處旁巷子內，以每次
新台幣（下同）一千元之代價，販賣海洛因予杜憲明二次。杜某於同年三月五日中午
十二時許，欲再向上訴人購買海洛因，在上開安中路四段四巷四十八弄口，因行跡可
疑經警盤查，乃供出毒品來源購自上訴人，並於當日下午一時十分許，配合警方以上
開行動電話聯絡上訴人佯稱欲購買二千元之海洛因，雙方約在該安中路四段四巷四十
八弄轉角凸透鏡處交易。迨當日下午二時五分許，上訴人攜帶二包海洛因前往該約定
地點時，經警當場查獲，以致未遂，警方嗣前往上訴人上開住處，另扣得海洛因二包
、其所有供販賣毒品所用夾鍊袋三十包及非其所有供販賣毒品所用之上開行動電話一
支等情。因而撤銷第一審所為科刑之判決，經適用刑法第五十九條規定減輕其刑後，
改判仍論處上訴人連續販賣第一級毒品罪刑（處有期徒刑九年）。固非無見。
惟查：(一)、原判決於事實欄認定上訴人先後於九十二年一月上旬及同年三月四日下午
約五時許，在其上開住處旁巷子內，係以每次一千元之代價，售賣海洛因予杜憲明二
次等情。然其判決理由援引證人杜憲明於偵查中之供證為上訴人犯罪之主要論據，則
謂杜某自九十二年一月上旬起，至同年三月四日下午五時許止，數次打電話予上訴人
購買海洛因，雙方約定交易地點在上訴人住處旁巷子內，每次金額約一千或二千元等
情，已經渠於偵查中證述在卷等語（見原判決第四頁）。是原判決事實就上訴人售賣
海洛因予杜憲明每次金額之認定，與所引卷證不相符合，即有證據上理由矛盾之違法
。(二)、杜憲明於九十二年三月五日警詢中供稱伊係於九十二年元月上旬起，在綽號「
海青（指上訴人）」住處走廊，向其購買海洛因，最後一次係同年三月四日下午五時
許，平均每星期購買二次，每次以一千元購得海洛因一小包等語，渠嗣於偵查中則結
稱伊係九十二年一月上旬起向上訴人購買海洛因，每次一千或二千元，購買確切次數
已忘記，迨第一審審理時則稱伊係請上訴人幫伊拿海洛因，在未拿到之前先將錢交上
訴人，每次金額一至三千元不等，看當時經濟能力而定等語（見警卷第三頁背面、偵
卷第四十五頁背面、一審卷第一九一、一九二頁），是其就向上訴人購買毒品之金額
、次數先後所供不相一致，究以何者為可採納？原判決並未說明其取捨論斷之理由，
乃逕採其偵查中之供證為上訴人犯罪之論據，尚嫌理由不備。(三)、上訴人於警詢中對
於扣案該支0000000000號行動電話雖稱係伊兒子陳國林所有，然渠嗣於原
審調查、審理時已一再供稱該支手機係伊所購買，使用易付卡，伊於警詢中指係伊子
所有，乃記憶錯誤等語（見原審卷第四十四頁、第四十五頁、第七十頁）。因該手機
是否上訴人所有，關係毒品危害防制條例第十九條第一項沒收規定之適用，則上訴人
上開供詞何者屬實？自有釐清必要，且因該行動電話係使用「易付卡」通話，是遠傳
電信股份有限公司復函所指持機人「胡安忠」，應係指其易付卡申購人而言（見一審
卷第六十三頁），此與該行動電話所有人之認定無關，原審對之未加詳查比對，乃以
上訴人先後所供不一及上開電信公司之復函，即將上訴人前述警詢及原審之供詞，俱
予摒棄不採，其採證亦難認為適法。以上，或係上訴意旨所指摘，或為本院得依職權
調查之事項，應認原判決有撤銷發回更審之原因。
據上論結，應依刑事訴訟法第三百九十七條、第四百零一條，判決如主文。
中　　　華　　　民　　　國　　九十三　　年　　 十二 　　月　　 十六 　　日
                              最高法院刑事第十一庭
                                  審判長法官  張　淳　淙
                                        法官  謝　俊　雄
                                        法官  蘇　振　堂
                                        法官  張　春　福
                                        法官  呂　丹　玉
      右正本證明與原本無異
                                              書  記  官
中　　　華　　　民　　　國　　九十三　　年　　 十二 　　月　　二十三　　日
                                                                        Ａ
